臺灣臺中地方法院刑事判決　　　　　　　　　　　　九十三年度易字第一九七八號
　　公　訴　人　臺灣臺中地方法院檢察署檢察官
　　被　　　告　戊○○
右列被告因竊盜等案件，經檢察官提起公訴（九十三年度偵字第一三一九○號、第一
四九七六號），經本院合議庭裁定改依簡式審判程序審理，判決如左：
    主  文
戊○○連續於夜間侵入住宅竊盜，處有期徒刑壹年貳月。
鋁門窗鑰匙壹支、「金良美銀樓」九十三年六月二十五日金飾買入登記簿上偽造「己○○」之署押壹枚，均沒收。
    事  實
一、戊○○基於意圖為自己不法所有之概括犯意，騎乘以不知情友人李誌峰名義所購
    買之車牌號碼ＪＮＷ－六四五號機車，到處找尋行竊目標，於附表編號一至五所
    示所示之時間（均於夜間）、地點，以其所有之鋁門窗鑰匙一支，打開附表編號
    一至五所示被害人之住處門鎖，侵內屋內，竊取附表編號一至五所示之財物，得
    手後留供己用。嗣戊○○復承前概括犯意，於九十三年七月一日上午五時三十五
    分許，以上揭方式，侵入乙○○位在臺中縣石岡鄉○○路國校巷三弄二十號住處
    （侵入住宅部分未據告訴），先在該屋一樓客廳內找尋財物，因未能尋得財物，
    遂至二樓乙○○之房間內翻尋財物，而為當時原在睡覺之乙○○發現，戊○○知
    悉事跡敗露後，即逃離現場，而未得手。因其於趕忙逃離之時，將其所騎乘之上
    開機車遺留在乙○○住處外，因恐曝露行竊犯行，明知上開車輛並未失竊，竟基
    於使不特定人受刑事處分之犯意，於九十三年七月一日下午，向不知情之李誌峰
    偽稱該部機車已失竊，要求李誌峰報案失竊，李誌峰不疑有他，於九十三年七月
    一日十七時十分許，前往臺中縣警察局東勢分局石城派出所報案，稱於九十三年
    七月一日上午六時三十分許，發現該部機車在臺中縣東勢鎮○○街九七之一號前
    失竊，同時填具臺中縣警察局車輛協尋電腦輸入單，報請該管司法警察機關協助
    偵查竊盜罪嫌，而未指定犯人，向該管公務員即臺中縣警察局東勢分局石城分駐
    所誣告不特定之人涉犯竊盜罪嫌。
二、戊○○於附表編號四所示之時間、地點，竊取附表編號四所示之財物後，因恐其
    竊盜犯行遭人識破，而萌生冒用他人名義銷贓之想法，竟持其前於九十三年三月
    、四月間某日，在友人己○○位於臺中縣東勢鎮○○街二一二巷一號住處，向己○○所借得之健保卡，於九十三年六月二十五日，持所竊得之金項鍊一條（重二
    錢一分二釐），前往游進業所經營位於臺中縣東勢鎮本街二九一號之「金良美銀
    樓」，出示己○○之健保卡，偽以己○○之名義，將該條金項鍊以新臺幣（下同
    ）二千九百六十八元之價格出售，並於金飾買入登記簿之簽名欄內，偽造「己○○」之署押一枚，足生損害於己○○本人。
三、嗣因林佳儀於九十三年七月六日二十時許，打電話予友人涂茗偉，欲向涂茗偉借
    用行動電話，適戊○○在旁，遂向涂茗偉表示願將其所有ＢＥＮＱ廠牌，序號0
    0000000000000號之行動電話借予林佳儀使用，而隱瞞上開行動電
    話係其於附表編號四所示之時間、地點所行竊取得之事實。不知情之涂茗偉於九
    十年七月六日二十時許，在臺中縣東勢鎮下新里古布橋，將上開行動電話交予不
    知情之林佳儀使用。嗣林佳儀將自己所申請0000000000號之行動電話
    ＳＩＭ卡插入上開行動電話使用，經警以該支行動電話之序號調閱通聯紀錄，始
    查獲上情。
四、案經臺中縣警察局東勢分局報告臺灣臺中地方法院檢察署檢察官偵查起訴。
    理  由
一、訊據被告戊○○對於右揭事實坦承不諱，核與被害人丙○○、辛○○、庚○○、
    甲○○、丁○○○、乙○○、己○○於警詢中所指述之情節相符，且經證人李誌
    峰、游進業、林佳儀、涂茗偉於警詢中證述明確，並有現場照片數張、贓物認領
    保管單、通聯紀錄、臺中縣警察局車輛協尋電腦輸入單、臺中縣警察局車輛尋獲
    電腦輸入單、金飾買入登記簿影本各一張在卷可憑，足見被告自白確與事實相符
    。是本件事證明確，被告犯行洵堪認定，應予依法論科。
二、論罪科刑部分：
（一）被告於附表編號一至五所示之竊盜犯行，係犯刑法第三百二十一條第一項第一
      款之於夜間侵入住宅竊盜罪，附表編號六所為，則係犯刑法第三百二十條第三
      項、第一項之普通竊盜未遂罪。公訴人雖認被告就附表編號六所為，係犯刑法
      第三百二十一條第二項、第一項第一款之於夜間侵入住宅竊盜未遂罪嫌。然被
      告於本院審理時陳稱：伊是在九十三年七月一日上午五點多時，進入該屋行竊
      ，進去大約十分鐘就被發現了，伊先進到一樓客廳找值錢的東西，但是沒有找
      到，所以再到二樓，被害人是睡在二樓的房間，被害人發現伊，伊就趕快走了
      （見本院九十三年九月十七日審理筆錄）等語明確；被害人乙○○於警詢中指
      稱：於九十三年七月一日早上五時四十五分許，小偷自大門進入，未發現有財
      物損失。早上五時許，伊母親外出運動，家中只剩伊一人在二樓睡覺，於五時
      四十五分許，發覺有一不詳男子在伊房間內翻東西，伊驚醒後，小偷開始跑給
      伊追，伊自從房間追出後，該男子沿著土牛國小旁道路逃逸，在伊家門口有遺
      留一部車牌號碼ＪＮＷ－六四五號機車，引擎還是溫熱的（見偵查卷第四十七
      頁）等語明確，足見被告係於當日上午五時三十五分許，進入被害人乙○○家
      中。而九十三年七月一日之日出時間為上午五時十三分，有中央氣象局九十三
      年日出日沒時刻表乙份在卷可憑，是被告侵入被害人乙○○家中竊盜，並非在
      夜間，是公訴人上揭所認，容有誤會，惟起訴之犯罪事實，與本院認定之犯罪
      事實間，在社會觀念上尚屬同一之基本事實，爰依刑事訴訟法第三百條之規定
      ，變更檢察官所引應適用之法條為刑法第三百二十條第三項、第一項之普通竊
      盜未遂罪。
（二）被告明知其所使用之車牌號碼ＪＮＷ－六四五號機車並未失竊，竟向不知情之
      李誌峰偽稱該部機車已失竊，要求李誌峰報案失竊之部分，係犯刑法第一百七
      十一條第一項之未指定犯人誣告罪。另被告偽以被害人己○○之名義，偽造「
      己○○」之署押於金飾買入登記簿上之部分，則係犯刑法第二百十七條第一項
      之偽造署押罪。被告利用不知情之李誌峰報案失竊，而未指定犯人誣告，為間
      接正犯。被告於所誣告之案件，裁判確定前自白犯罪，此有臺灣臺中地方法院
      檢察署九十三年七月二十四日偵訊筆錄附卷足佐，按刑法第一百七十二條規定
      ，犯偽證及誣告等罪，於所虛偽陳述或所誣告之案件，裁判或懲戒處分確定前
      自白者，減輕或免除其刑，是被告未至裁判確定前即自白其犯罪，應依同法第
      一百七十二條規定減輕其刑。
（三）又被告先後六次竊盜犯行，時間緊接，觸犯構成要件相同之罪，顯係基於概括
      之犯意反覆為之，為連續犯，應依刑法第五十六條規定，以一罪論，依情節較
      重之夜間侵入住宅竊盜罪論處，並加重其刑。
（四）被告所犯上開連續夜間侵入住宅竊盜罪、未指定犯人誣告罪、及偽造署押罪三
      罪間，有方法、結果之牽連關係，為牽連犯，應從一重之連續夜間侵入住宅竊
      盜罪處斷。
（五）爰審酌被告年紀尚輕，不循正當管道謀生，竟多次侵入民宅行竊，惡性非輕，
      對社會治安危害甚鉅，惟犯後坦承犯行，已見悔意，態度尚稱良好等一切情狀
      ，量處如主文所示之刑，以示懲儆。
（六）被告用以行竊之鋁門窗鑰匙一支，係被告所有，用以供本件竊盜犯行所用之物
      ，業據被告陳明在卷，且無證據證明業已滅失，應依刑法第三十八條第一項第
      二款規定予以宣告沒收；被告於九十三年六月二十五日，在證人游進業所經營
      之「金良美銀樓」金飾買入登記簿上偽造「己○○」之署押一枚，不問屬於犯
      人與否，應依刑法第二百十九條之規定沒收。另警方自車牌號碼ＪＮＷ－六四
      五號機車置物箱內所查扣之ＭＯＴＯＲＯＬＡ廠牌行動電話一支，因無證據足
      以證明該行動電話係被告所有，且用以供本件竊盜犯行所用之物，或係被告犯
      罪所得之物品，是本院無從予以宣告沒收，併此敘明。
三、至被告於九十三年三月二十九日、四月二日、四月十四日、四月二十六日，販賣
    六支行動電話予證人張釗文所經營位在臺中縣東勢鎮○○路七一號「宏翊通信行
    」部分，此部分是否另涉有其他犯行，因未具公訴人起訴，且與已起訴之部分無
    涉，應由檢察官另行依法偵辦，末此敘明。
據上論斷，應依刑事訴訟法第二百七十三條之一第一項、第二百九十九條第一項前段
、第三百條，刑法第五十六條、第三百二十一條第一項第一款、第一百七十一條第一
項、第一百七十二條、第二百十七條第一項、第五十五條、第二百十九條、第三十八
條第一項第二款，判決如主文。
中      華      民      國    九十三    年      十      月      一      日
                                    臺灣臺中地方法院刑事第五庭
                                        法  官  劉麗瑛
右正本證明與原本無異。
如不服本判決，應於判決送達後十日內向本院提出上訴狀，上訴於臺灣高等法院臺中
分院( 須附繕本 )。
                                        書記官
中      華      民      國    九十三    年      十      月      一      日
【附表】
┌──┬───────┬───────────┬───┬─────────┐
│編號│  時    間    │    地        點      │被害人│    竊得財物      │
├──┼───────┼───────────┼───┼─────────┤
│一  │九十三年五月中│臺中縣新社鄉○○街○段│丙○○│竊取丙○○放置在客│
│    │旬某日凌晨二、│一四八號              │      │廳沙發上之花色皮包│
│    │三時許        │                      │      │乙只（內有國民身分│
│    │              │                      │      │證、駕照、臺中商業│
│    │              │                      │      │銀行提款卡及不詳現│
│    │              │                      │      │金等物）          │
├──┼───────┼───────────┼───┼─────────┤
│二  │九十三年五月底│臺中縣東勢鎮○○路一五│辛○○│竊取辛○○放在客廳│
│    │某日凌晨二、三│二號                  │      │及房間內之行動電話│
│    │時許          │                      │      │三支（其中一支係Ｍ│
│    │              │                      │      │ＯＴＯＲＯＬＡ廠牌│
│    │              │                      │      │、餘二支不詳）、現│
│    │              │                      │      │金一千餘元        │
├──┼───────┼───────────┼───┼─────────┤
│三  │九十三年六月六│臺中縣東勢鎮○○街二號│庚○○│竊取庚○○長子劉建│
│    │日凌晨二、三時│                      │      │成所有之郵局、農會│
│    │許            │                      │      │金融卡、配偶林姿佑│
│    │              │                      │      │所有土地權狀三張、│
│    │              │                      │      │現金五千元、車牌號│
│    │              │                      │      │碼三Ｖ－七一二五號│
│    │              │                      │      │、Ｍ七－五二七八號│
│    │              │                      │      │自小客車之來源資料│
│    │              │                      │      │、次子劉上銘之退伍│
│    │              │                      │      │令                │
├──┼───────┼───────────┼───┼─────────┤
│四  │九十三年六月二│臺中縣東勢鎮○○路六四│甲○○│竊取甲○○所有放置│
│    │十五日凌晨二、│八巷四號              │      │在二樓書房桌上之行│
│    │三時許        │      │      │動電話二支（一支為│
│    │              │                      │      │ＮＯＫＩＡ廠牌，序│
│    │              │                      │      │號為00000000000000│
│    │              │                      │      │9、另一支為ＢＥＮ │
│    │              │                      │      │Ｑ廠牌，序號為3510│
│    │              │                      │      │0000000000）、錢包│
│    │              │                      │      │內現金一千八百元及│
│    │              │                      │      │金項鍊乙條        │
├──┼───────┼───────────┼───┼─────────┤
│五  │九十三年六月二│臺中縣東勢鎮○○街東北│黃張淑│竊得行動電話三支（│
│    │十九日凌晨二、│巷三十號              │芬    │一支ＮＯＫＩＡ廠牌│
│    │三時許        │                      │      │、二支ＢＥＮＱ廠牌│
│    │              │                      │      │、現金一千四百元、│
│    │              │                      │    │銅板四百元        │
├──┼───────┼───────────┼───┼─────────┤
│六  │九十三年七月一│臺中縣石岡鄉○○路國校│乙○○│進入乙○○之房間內│
│    │日上午五時三十│巷三弄二十號          │      │翻箱倒櫃之際，為陳│
│    │五分許        │                      │      │烈堂發現，而竊盜未│
│    │              │                      │      │遂                │
└──┴───────┴───────────┴───┴─────────┘
附錄論罪科刑法條
刑法第一百七十一條第一項︰
未指定犯人，而向該管公務員誣告犯罪者，處一年以下有期徒刑、拘役或三百元以下
罰金。
中華民國刑法第二百一十七條
偽造印章、印文或署押，足以生損害於公眾或他人者，處三年以下有期徒刑。
盜用印章、印文或署押，足以生損害於公眾或他人者，亦同。
刑法第三百二十一條第一項：
犯竊盜罪而有左列情形之一者，處六月以上五年以下有期徒刑：
一、於夜間侵入住宅或有人居住之建築物、船艦，或隱匿其內而犯之者。
二、毀越門扇、牆垣或其他安全設備而犯之者。
三、攜帶兇器而犯之者。
四、結夥三人以上而犯之者。
五、乘火災、水災或其他災害之際而犯之者。
六、在車站、埠頭而犯之者。
